臺灣高雄地方法院刑事判決
111年度審易字第216號
公  訴  人  臺灣高雄地方檢察署檢察官
被      告  曹光文





上列被告因竊盜案件，經檢察官提起公訴（111年度偵字第511號
），因被告就被訴事實為有罪之陳述，經本院告知簡式審判程序
之旨，並聽取被告與公訴人之意見後，裁定改依簡式審判程序審
理，判決如下：本院判決如下：
    主  文
曹光文犯侵入住宅竊盜罪，處有期徒刑壹年。
未扣案之犯罪所得現金新臺幣貳佰元、高粱酒與紅酒共伍瓶、雞
造型金綴飾壹只、玉手鐲壹只、女性拖鞋壹雙、太陽眼鏡壹副、
黑色安全帽壹頂，均沒收之，並於全部或一部不能沒收或不宜執
行沒收時，追徵其價額。
    事  實
一、曹光文意圖為自己不法之所有，於民國110年8月27日凌晨2
    時55分許，騎乘車牌號碼000-0000號重型機車至高雄市○○區
    ○○里○○路00○00號李俊銘住宅旁，攜帶繩索、手套、水電工
    具袋等工具，徒步前往並攀爬上述地點三樓後，見該處頂樓
    未上鎖，趁李俊銘及其家人熟睡之際，侵入該處竊取現金新
    臺幣（下同）200餘元、高粱酒與紅酒共5瓶、雞造型金綴飾
    1只、玉手鐲1只、女性拖鞋1雙、太陽眼鏡1副、黑色安全帽
    1頂等財物(合計總價15,000元)，得手後騎乘機車逃離現場
    。嗣經李俊銘發現有異，報警調閱監視錄影畫面，循線查獲
    上情。
二、案經李俊銘訴由高雄市政府警察局林園分局報告臺灣高雄地
    方檢察署檢察官偵查起訴。
    理  由
一、證據能力：
    本案被告曹光文所犯非死刑、無期徒刑、最輕本刑為3年以
    上有期徒刑之罪，或高等法院管轄第一審之案件，而被告於
    本院準備程序進行中，對被訴事實為有罪之陳述，經告以簡
    式審判程序之旨，並聽取檢察官、被告之意見後，本院裁定
    改依簡式審判程序進行審理，是本件之證據調查，依刑事訴
    訟法第273條之2規定，不受同法第159條第1項、第161條之2
    、第161條之3、第163條之1及第164條至第170條規定之限制
    。
二、認定犯罪事實所憑之證據及理由：
    上揭事實，業據被告於本院審理時坦承不諱（見本院卷第12
    9、141頁），核與證人即告訴人李俊銘於警詢及本院之證述
    情節大致相符（見警卷第11-14頁、本院卷第29-31頁），並
    有監視器光碟1片、監視錄影擷取畫面、現場照片及現場位
    置圖21張、被告遭查獲時所使用車輛之照片2張、車輛詳細
    資料報表1紙、高雄市政府警察局林園分局111年1月12日高
    市警林分偵字第11170097700號函暨所附職務報告、檢察官
    勘驗筆錄、及本院自監視器光碟擷圖影像照片1份等在卷可
    資佐憑（見警卷第25-35頁、偵卷第43-47、63-69頁、本院
    卷第147-167頁），足認被告上開任意性之自白與事實相符
    ，堪予採信。是故，本件事證明確，被告犯行堪以認定，應
    依法論科。
三、論罪科刑:
(一)按刑法第321 條第1 項第1 款之侵入住宅竊盜罪，其所謂「
    住宅」，乃指人類日常居住之場所而言。經查，被告攜帶繩
    索、手套、水電工具袋等工具，徒步至高雄市○○區○○里○○路
    00○00號後，攀爬至該處三樓，自該處頂樓進入告訴人住處
    ，核被告所為，係犯刑法第321條第1項第1款之侵入住宅竊
    盜罪。
(二)至於被告本件犯行應否論以累犯並加重其刑一節，因起訴書
    並未敘明被告因何罪名經法院論罪科刑，亦未敘明何時執行
    完畢，更未就是否為累犯及加重其刑部分具體指出證明方法
    ，參照最高法院111 年4 月27日110 年度台上大字第5660號
    裁定意旨，本院自毋庸依職權調查並為相關之認定，併予指
    明。
(三)爰以行為人責任為基礎，審酌被告為智識成熟之人，理應知
    悉住宅為個人生活住居之所在，不容他人恣意進入影響居住
    安寧，尤其於深夜時分，倘有人恣意進入，更易造成居住者
    身心之不安及恐懼，被告不思以正當途徑賺取所需，率爾以
    前揭方式侵入告訴人住宅內竊取財物，造成告訴人受有財產
    上損害，亦對告訴人及其家人居住安寧及身心造成負面影響
    ，所為應予非難；惟念及其犯後於本院坦承犯行，態度尚可
    ，復衡之本件被告犯罪動機及目的（缺錢花用，見警卷第8
    頁)、手段（攜帶繩索、手套等工具，攀爬侵入告訴人住處
    ）、所生危害（危害告訴人及家人居家安寧、及財物損害、
    且迄未賠償告訴人損失）、及於93年至109年間因竊盜、強
    盜、不能安全駕駛等罪經法院論罪科刑及執行完畢（最近一
    次5年以內執行完畢），有臺灣高等法院被告前案紀錄表所
    示之素行，另參以本案被告竊得財物之總價值(見警卷第14
    頁之告訴人陳述約15,000元）、及其於本院自陳之智識程度
    暨家庭生活經濟狀況（見本院卷第143頁）等一切情狀，量
    處如主文所示之刑。
四、沒收部分：
(一)犯罪所得之沒收:
　　被告所竊得之現金200餘元(因無從證明詳明金額，為被告利
    益以200元計算)、高粱酒與紅酒共5瓶、雞造型金綴飾1只、
    玉手鐲1只、女性拖鞋1雙、太陽眼鏡1副、黑色安全帽1頂等
    財物(合計總價15,000元)，並未扣案，亦未發還與告訴人，
    業據告訴人於警詢陳述其損害總額在卷（見警卷第13-14頁
    ），且經被告於警詢陳稱安全帽已經丟棄、錢已經花用完畢
    等語（見警卷第9頁），是此部分自屬被告之犯罪所得，自
    應依刑法第38條之1第1項前段、第3項規定宣告沒收，並於
    全部或一部不能沒收或不宜執行沒收時，追徵其價額。　
(二)至於被告前開竊盜行為時所攜帶之繩索、手套、水電工具袋
    等物，雖其於警詢陳稱:「戴手套是因為要攀爬房子所用，
    繩索亦是為了攀爬行竊所用，而水電工具袋是我的生財工具
    ，若放車上會被偷走」等語（見警卷第9頁），惟均未扣案
    ；而刑法沒收犯罪工具之目的，係為避免行為人持該等工具
    再實行犯罪行為，因此等物品並非違禁物，在現實生活中均
    甚為容易取得且替代性高，缺乏刑法上之重要性，又為免日
    後執行困難，爰依刑法第38條之2 第2 項之規定，不予宣告
    沒收。
據上論斷，應依刑事訴訟法第273條之1第1項、第284條之1、第2
99條第1項前段，判決如主文。
本案經檢察官林志祐提起公訴，檢察官王勢豪到庭執行職務。
中　　華　　民　　國　　111 　年　　9 　　月　　15　　日
                  刑事第五庭    法　官  黃蕙芳
以上正本證明與原本無異。
如不服本判決應於收受送達後20日內向本院提出上訴書狀，並應
敘述具體理由；如未敘述上訴理由者，應於上訴期間屆滿後20日
內向本院補提理由書（均須按他造當事人之人數附繕本）「切勿
逕送上級法院」。
因疫情而遲誤不變期間，得向法院聲請回復原狀。
中　　華　　民　　國　　111 　年　　9 　　月　　15　　日
　　　　　　　　　　　　　　　　書記官　陳惠玲　　　　　
　　　　　　　　　
附錄本件論罪科刑之法條全文： 
中華民國刑法第321條
犯前條第 1 項、第 2 項之罪而有下列情形之一者，處 6 月以
上 5 年以下有期徒刑，得併科 50 萬元以下罰金：
一、侵入住宅或有人居住之建築物、船艦或隱匿其內而犯之。
二、毀越門窗、牆垣或其他安全設備而犯之。
三、攜帶兇器而犯之。
四、結夥三人以上而犯之。
五、乘火災、水災或其他災害之際而犯之。
六、在車站、港埠、航空站或其他供水、陸、空公眾運輸之舟、
    車、航空機內而犯之。
前項之未遂犯罰之。